# 物业公司收入确认相关

提问人：15096699928 时间：2019-10-22 11:32:23
问题描述：物业公司收取物业费，按照面积为基准，每年收取一次。我个人认为，按照准则已经满足收入确认的条件，应该确认收入，收不回的部分挂账应收账款。但实际上根据公司历史数据，每年基本上只能收回 60% 左右，如果完全确认收入，将会导致公司产生大量坏账，感觉与公司实际业务不相符，对此，很是困惑。请陈老师给予指教，针对此种情况，如何进行判断和处理，较恰当。@chenyiwei

回答人：chenyiwei
不论新老收入准则，确保相关经济利益很可能流入企业（或对价款很可能收回）都是确认收入需满足的基本条件之一。因此收入确认时，其初始计量的金额应当是与已交付的商品或服务对应的合同价款的可收回金额的最佳估计值。如果根据以往历史经验，合理估计物业费的收取率在 60% 左右，且预计未来不会有重大变化，则确认的收入不是合同约定的应收款项的全额，而是该可收回金额的最佳估计数。后续实际回收情况与原估计数有差异的，按会计估计变更处理。